【裁判字號】    99,上易,1851
【裁判日期】    990924
【裁判案由】    贓物
【裁判全文】
臺灣高等法院刑事判決                99年度上易字第1851號
上  訴  人  臺灣士林地方法院檢察署檢察官
被      告  甲○○
上列上訴人因贓物案件，不服臺灣士林地方法院99年度易字第11
8號，中華民國99年6月30日第一審判決（起訴案號：臺灣士林地
方法院檢察署98年度偵字第15722 號），提起上訴，本院判決如
下：
    主  文
原判決關於甲○○部分撤銷。
甲○○犯收受贓物罪，處拘役貳拾日，如易科罰金，以新台幣壹
仟元折算壹日。
    事  實
一、緣朱克倫（綽號「豬哥」，業經原審判處有期徒刑六月確定
    ）於民國98年8月13日上午5時30分許，進入臺北市○○區○
    ○街39號地下室，徒手竊取乙○○所有停放在該處之白色自
    行車一台（KHS牌F20-T3型，價值新臺幣〈下同〉20,000 元
    ）得手。即於翌日上午，以其女友廖芳儀之0000000000號電
    話，撥打甲○○使用之0000000000號電話，相約在臺北市○
    ○區○○街某處見面。甲○○與綽號「豬哥」之朱克倫相識
    未久，亦不知「豬哥」之真實姓名，且明知朱克倫所交付之
    上開自行車為來路不明之贓物，竟基於收受贓物之故意，在
    上址逕予收受，旋將系爭自行車張貼在露天拍賣網站，欲以
    16,000元賣出，嗣乙○○於98 年8月21日上網搜尋，發現其
    所有自行車遭人拍賣，即與甲○○相約在臺北縣蘆洲市○○
    ○路223 巷口見面，再度確認該車即為其遭竊之自行車。而
    悉上情。嗣甲○○以13000元買予不詳姓名之人。
二、案經乙○○訴由臺北市政府警察局士林分局報告臺灣士林地
    方法院檢察署檢察官偵查起訴。
    理  由
一、證據能力：被告對後引證據之證據能力，均不爭執（本院卷
    第17頁背面、第26頁），且觀其製作取得之情形，亦無違法
    或不當之狀況，依刑事訴訟法第159條之5規定，均有證據能
    力，合先敘明。
二、訊據被告固不諱言：綽號「豬哥」男子確實曾以0000000000
    號電話與伊使用之0000000000號電話聯絡，之後並交付一台
    白色自行車（KHS牌F20-T3 型）給伊，伊將該自行車張貼在
    露天拍賣網站，欲以16,000 元出售，最後以1萬多元賣出等
    情，然否認有何贓物犯行，辯稱：無證據證明伊在網路拍賣
    之白色自行車為告訴人失竊之系爭自行車，且真實姓名不詳
    之綽號「豬哥」男子並非朱克倫，伊會取得該白色自行車是
    「豬哥」交付用以抵償積欠伊之債務等語。經查：
（一）有關同案被告朱克倫於上開時、地竊取系爭自行車等情，
      業據證人即告訴人乙○○於原審證述甚詳（原審卷第36頁
      ），並有其提供之系爭自行車照片、現場監視器錄影之翻
      拍照片等在卷可參（偵卷第81至84頁）。且原審勘驗現場
      監視器錄影光碟，證人即同案被告朱克倫之前女友廖芳儀
      證稱：伊與朱克倫在98年5月、6月曾同居住在一起，所拍
      攝行竊系爭自行車男子穿著之上衣、短褲及手上之刺青，
      可以知道該男子就是朱克倫，因伊有看過朱克倫穿過該上
      衣及短褲等語（原審卷第52至54頁），而同案被告朱克倫
      對於證人廖芳儀上開之證述亦表示無意見等語（原審卷第
      54頁），是此部份事實，堪予認定。
（二）關於被告甲○○於露天拍賣網站，欲以16,000元出售之白
      色自行車（KHS牌F20-T3 型）確實為告訴人失竊之系爭自
      行車乙節，業據告訴人於原審證述：伊於失竊後，在露天
      拍賣網站找到張貼拍賣系爭自行車之訊息，之後與該賣家
      聯絡，相約於98年8月22日在臺北縣蘆洲市○○○路223巷
      口與該賣家見面，該賣家就是甲○○，伊看見甲○○帶來
      之白色自行車坐墊下的鎖有鎖壞之痕跡，與伊失竊之系爭
      自行車特徵相符，可以確定是伊失竊之系爭自行車」等語
      （原審第36至38頁），並有告訴人提供之系爭自行車照片
      1 幀、被告甲○○在露天拍賣網站之資料在卷足憑（偵查
      卷第84、88、89、151至195頁），此部份事實，亦堪認定
      。被告甲○○辯稱在網路拍賣之白色自行車並非系爭自行
      車云云，尚不足採。
（三）被告辯稱：不認識朱克倫，車子不是朱克倫交付乙節，同
      案被告朱克倫於原審固稱：不認識在網路上販售系爭自行
      車之甲○○等語，然查：被告使用之0000000000號電話與
      朱克倫之女友廖芳儀申設之0000000000號電話於案發當日
      及翌日有多次聯絡之紀錄，有通聯調閱查詢單在卷可佐（
      偵卷第130至132頁），且被告於警詢時指認朱克倫之外觀
      、輪廓很像交付車輛之豬哥仔等語（偵卷第59頁），並稱
      ：8月13日4時30分，豬哥有打電話給我，叫我去士林，但
      沒找到。隔天14日他再打電話給我，叫我到塔城街，然後
      將腳踏車牽給我等語（偵卷第23，25頁），益足認被告應
      係自朱克倫處取得該車無誤。至於同案被告朱克倫上開不
      認識被告之說詞，無非欲解免其竊盜罪責，不能輕信。另
      證人廖芳儀於原審固證稱：0000000000為伊申設，案發那
      段期間伊與男友朱克倫〈綽號豬哥〉均有使用，但朱克倫
      有無再交給他人使用，伊不清楚。伊不認識也未見過甲○
      ○等語（原審卷第51、53頁），同案被告朱克倫於原審辯
      稱：0000000000案發那段期間，除了伊與廖芳儀共同使用
      外，也有可能交給他人使用等語（原審卷第62頁背面），
      然並未指稱交與何人使用，何況，觀諸通聯記錄所載，有
      於凌晨一時通話之情形（偵卷第132 頁），衡情，如此深
      夜豈會將電話借予他人？是證人廖芳儀既不知情，即難採
      為有利被告之依據，而證人朱克倫所述，有違常情，自不
      可採。是被告所辯，即不可採。
（四）被告辯稱：不知贓物，否則不會公開上網拍賣乙節，然查
      ：被告自承：豬哥仔在塔城街附近，將車給我，說抵債16
      000元等語（偵卷第25頁），惟又稱：我以13000元賣出等
      語（偵卷第26頁），姑不論未提證據證明有所謂豬哥仔欠
      錢之事。然果若真是抵債，且抵債之實物價值二萬元，衡
      情，當取足債權額，豈會無故折損三千元，將近五分之ㄧ
      之債權？反之，若是贓物，則無成本，一旦脫手，即屬獲
      利，自不考量其價值。是綜此情理，被告所謂抵債之說，
      顯不可採。觀諸其賤價處分之情形，當知係贓物。至於處
      理贓物手法係隱密或公開，無非犯後態度問題，尚難因上
      網拍賣，即認不知是贓物。是被告所辯，亦不可採。
（五）被告辯稱：豬哥在萬華交車給我云云，然與其警詢所稱大
      同區○○街等語，已然不符，且無證據可佐，自不可採。
綜上，被告所辯，均不可採，事證明確，其犯行堪予認定。
三、核被告所為，係犯刑法第349條第1項之收受贓物罪。原審遽
    為無罪判決，尚有未洽。檢察官上訴，指摘及此，為有理由
    。應由本院撤銷改判。爰審酌被告犯罪動機，手段，所生危
    害，贓物價值約二萬元，及犯後否認之態度等一切情狀，量
    處如主文第二項所示之刑，並諭知易科罰金折算標準。
據上論斷，應依刑事訴訟法第369條第1項前段、第364條、第299
條第1項前段，刑法第349條第1項，第41條第1項前段，刑法施行
法第1之1條，判決如主文。
本案經檢察官劉文水到庭執行職務。
中    華    民    國    99    年    9     月    24    日
                  刑事第十八庭審判長法  官  吳鴻章
                                    法  官  汪梅芬
                                    法  官  周政達
以上正本證明與原本無異。
不得上訴。
                                    書記官  廖純瑜
中    華    民    國    99    年    9     月    24    日
附錄：本案論罪科刑法條全文
中華民國刑法第349條
（普通贓物罪）
收受贓物者，處3年以下有期徒刑、拘役或5百元以下罰金。搬運
、寄藏、故買贓物或為牙保者，處5年以下有期徒刑、拘役或科
或併科1千元以下罰金。
因贓物變得之財物，以贓物論。

司法院資訊處製作；財團法人民間司法改革基金會備份。
